【裁判字號】    98,台上,7039
【裁判日期】    981126
【裁判案由】    偽造文書
【裁判全文】
最高法院刑事判決            九十八年度台上字第七０三九號
上  訴  人  甲○○
選任辯護人  洪士宏律師
            林易玫律師
上列上訴人因偽造文書案件，不服台灣高等法院高雄分院中華民
國九十八年九月十七日第二審判決（九十八年度上訴字第一００
八號，起訴案號：台灣高雄地方法院檢察署九十八年度偵字第五
九八號），提起上訴，本院判決如下：
    主  文
上訴駁回。
    理  由
按刑事訴訟法第三百七十七條規定，上訴於第三審法院，非以判
決違背法令為理由，不得為之。是提起第三審上訴，應以原判決
違背法令為理由，係屬法定要件。如果上訴理由書狀並未依據卷
內訴訟資料，具體指摘原判決不適用何種法則或如何適用不當，
或所指摘原判決違法情事，顯與法律規定得為第三審上訴理由之
違法情形，不相適合時，均應認其上訴為違背法律上之程式，予
以駁回。又裁判上一罪案件之一部分得提起第三審上訴者，不得
上訴第三審部分，依審判不可分原則，第三審法院亦應併予審判
，但以得上訴部分之上訴合法為前提，如該上訴為不合法，第三
審法院既應從程序上予以駁回，而無從為實體上判決，對於不得
上訴部分自無從適用審判不可分原則，併為實體上審判。本件原
判決援引第一審判決所載事實、證據及理由，維持依接續犯及想
像競合犯之例，從一重論處上訴人甲○○共同行使偽造公文書罪
刑，駁回其在第二審之上訴，已詳敘認定犯罪事實之依據及憑以
認定之理由。從形式上觀察，原判決並無違背法令之情形。觀諸
第一審判決事實欄載明上訴人與同屬詐欺集團成員等多人共同基
於行使偽造公文書等罪行之犯意聯絡，約定由上訴人冒充台灣高
雄地方法院檢察署人員，持偽造之公文書及證件，向被害人詐騙
現款，經警及時查獲而未得手等情，於理由內並說明如何認定上
訴人與詐欺集團成員間有共同行使偽造公文書等罪行之犯意聯絡
與行為分擔，應論以共犯。上訴意旨猶謂原判決所援引之第一審
判決並未於事實欄認定上訴人與詐欺集團成員間有共同偽造公文
書之犯意聯絡云云，就得上訴第三審之行使偽造公文書部分，指
摘原判決有理由矛盾之違法，顯與卷內資料不符；此部分之上訴
違背法律上之程式，應予駁回。至屬裁判上一罪之僭行公務員職
權、行使偽造之服務證書及詐欺取財未遂罪部分，依刑事訴訟法
第三百七十六條第一、四款規定均不得提起第三審上訴，揆諸前
開說明，自無從適用審判不可分原則，併為實體上審判，亦應駁
回。
據上論結，應依刑事訴訟法第三百九十五條前段，判決如主文。
中    華    民    國  九十八  年   十一   月  二十六  日
                      最高法院刑事第十庭
                          審判長法官  花  滿  堂
                                法官  黃  正  興
                                法官  陳  東  誥
                                法官  林  錦  芳
                                法官  洪  昌  宏
      本件正本證明與原本無異
                                      書  記  官
中    華    民    國  九十八  年   十一   月   三十   日
                                                      Ｅ


司法院資訊處製作；財團法人民間司法改革基金會備份。
